臺灣屏東地方法院刑事判決
111年度易字第572號
公  訴  人  臺灣屏東地方檢察署檢察官
被      告  鍾宏彬


                    （現另案在法務部○○○○○○○○執行羈押中）
上列被告因竊盜案件，經檢察官提起公訴（111年度偵字第8140
、8191、8464號），被告於準備程序中就被訴事實為有罪之陳述
，經告知簡式審判程序之旨，並聽取當事人之意見後，裁定進行
簡式審判程序，判決如下：
    主  文
鍾宏彬犯如附表編號1至3所示之罪，各處如附表編號1至3「主文
」欄所示之刑及沒收。不得易科罰金之有期徒刑部分，應執行有
期徒刑壹年貳月。
    事  實
一、鍾宏彬意圖為自己不法之所有，基於竊盜之犯意，分別為下
    列行為：
　㈠於民國111年4月12日8時11分許前某時，在屏東縣○○鄉○○路00
    號之蓮霧園內，徒手竊取吳盈寬所種植之蓮霧1,000斤，得
    手後旋即離去。嗣經警接獲報案後，採集現場地面所遺留菸
    蒂上之生物跡證送驗，鑑定結果與鍾宏彬之DNA-STR型別比
    對相符，循線查獲。
　㈡於111年5月23日0時許，在屏東縣○○鄉○○路000巷00號、58號
    之樂樂養雞場內，持其所有客觀上足以對人之生命、身體造
    成危害可供兇器使用之黃色老虎鉗1支，剪斷並竊取郭濬豪
    所管理之電線70米及電錶箱內裝設之AC電纜線5條，並竊取
    該處所堆放之白鐵1批，得手後將上開電線、AC電纜線及白
    鐵藏放在不知情之簡生利所管理位於樂樂養雞場旁之芒果園
    後，旋即騎乘車牌號碼000-000號普通重型機車離去。嗣經
    警接獲報案後調閱案發地點周遭監視器畫面而循線查獲，並
    扣得鍾宏彬所竊得上開AC電纜線1條及白鐵1批（均已發還）
    及供鍾宏彬行竊使用之黃色老虎鉗1支。
　㈢於111年6月2日4時10分許，在屏東縣○○鄉○○街000號對面，持
    其所有客觀上足以對人之生命、身體造成危害可供兇器使用
    之T字扳手1支，以及自備鑰匙1支，先以該T字扳手撬開龔勤
    中停放該處之車牌號碼000-0000號自用小貨車之車門進入車
    內後，再以前開T字扳手及自備鑰匙發動上開自用小貨車引
    擎之方式，竊取該自用小貨車得手後駕駛離去，並將該車棄
    置在屏東縣○○鄉○○路00○0號旁。嗣經警接獲報案後調閱案發
    地點周遭監視器畫面而循線查獲，另在前開棄車地點尋得上
    開自用小貨車1臺（已發還）。
二、案經吳盈寬、龔勤中訴由屏東縣政府警察局枋寮分局報告臺
    灣屏東地方檢察署檢察官偵查起訴。
    理  由
一、上開犯罪事實，業據被告鍾宏彬於警詢、偵查、本院準備程
    序及審理中坦承不諱，核與證人即告訴人吳盈寬、被害人郭
    濬豪、告訴人龔勤中、樂樂養雞場員工賴彼徐、芒果園管理
    者簡生利於警詢時之證述內容互有相符，復有内政部警政署
    刑事警察局111年6月17日刑生字第1110042730號鑑定書、刑
    事案件證物採驗紀錄表、勘察採證同意書、刑案現場勘察採
    證報告表、蒐證照片、手繪現場圖、員警偵查報告、屏東縣
    政府警察局枋寮分局扣押筆錄及扣押物品目錄表、贓物認領
    保管單、監視器影像擷圖、車輛詳細資料報表、竊嫌行跡圖
    及調閱監視器路徑圖、扣案物照片、扣押物責付保管單、屏
    東縣政府警察局枋寮分局石光派出所受（處）理案件證明單
    、自用小貨車失竊案竊嫌犯案路線及相關路線圖等件在卷足
    憑，足認被告之任意性自白與事實相符，堪為論罪科刑之依
    據，本件事證明確，被告犯行堪以認定，應依法論科。
二、論罪科刑：
  ㈠按刑法第321條第1項第3款之攜帶兇器竊盜罪，係以行為人攜
    帶兇器竊盜為其加重條件。此所謂兇器，其種類並無限制，
    凡客觀上足對人之生命、身體、安全構成威脅，具有危險性
    之兇器均屬之。查被告所持之黃色老虎鉗1支、T字扳手1支
    ，既可分別用以剪斷電線、電纜線及撬開自用小貨車之車門
    ，堪認客觀上足以對人之生命、身體、安全構成威脅，具有
    危險性，核屬兇器。
  ㈡核被告所為，如事實欄一、㈠所示之部分，係犯刑法第320條
    第1項之竊盜罪；如事實欄一、㈡及一、㈢所示之部分，均係
    犯刑法第321條第1項第3款之攜帶兇器竊盜罪。
  ㈢被告所犯上開3罪間，犯意各別，行為互殊，應分論併罰。
  ㈣公訴意旨未就被告構成累犯之前階段事實以及應加重其刑之
    後階段事項，主張並具體指出證明之方法，無從依累犯規定
    論以累犯及加重其刑。
  ㈤爰審酌被告因一己之私竊取財物，侵害他人財產權，所為實
    應非難，且被告前因施用毒品、竊盜、強盜等案件經法院判
    處罪刑確定並執行完畢，有臺灣高等法院被告前案紀錄表在
    卷可佐，品行不佳。又迄未與告訴人吳盈寬、被害人郭濬豪
    、告訴人龔勤中達成和解、調解或賠償所受損害，應為不利
    之考量。惟念被告犯後坦承犯行之態度，所竊取之上開AC電
    纜線1條、白鐵1批及自用小貨車1臺均已發還，有贓物認領
    保管單在卷可參（警6400卷第31頁；警0400卷第23頁），造
    成之損害已有部分回復。兼衡被告犯罪動機、目的、手段、
    於本院審理中自陳之智識程度、生活狀況（本院卷第62頁）
    及檢察官之求刑意見（本院卷第63頁）等一切情狀，分別量
    處如附表編號1至3「主文」欄所示之刑，及就得易科罰金部
    分，諭知易科罰金之折算標準。另衡以被告不得易科罰金之
    有期徒刑部分之罪名相同，且犯罪時間相隔不久，考量整體
    犯罪過程之各罪關係、所侵害法益之同一性、數罪對法益侵
    害之加重效應及罪數所反應行為人人格及犯罪傾向等情狀，
    予以綜合判斷，定其應執行之刑如主文所示。
三、沒收：
　㈠扣案之黃色老虎鉗1支，為被告所有，供其犯如事實欄一、㈡
    所示之犯行所用之物，業據其於本院審理中供述明確（本院
    卷第60頁），爰依刑法第38條第2項前段規定宣告沒收。
　㈡被告竊得之上開蓮霧1,000斤、電線70米及AC電纜線4條，皆
    為其犯罪所得，且未扣案，均應依刑法第38條之1第1項前段
    、第3項規定宣告沒收，於全部或一部不能沒收或不宜執行
    沒收時，追徵其價額。
　㈢至被告所竊得之上開AC電纜線1條、白鐵1批及自用小貨車1臺
    均已發還，前已敘及，依刑法第38條之1第5項規定不宣告沒
    收。　　
　㈣另被告使用之上開T字扳手1支、自備鑰匙1支，固係被告持以
    供犯罪所用之物，惟未據扣案，且屬一般日常生活常見之物
    ，易於取得，非違禁物，價值不高，對之沒收尚乏刑法上之
    重要性，爰皆不予宣告沒收。其餘扣案物，無證據證明與上
    開犯行具直接關連性，均無從宣告沒收。
據上論斷，應依刑事訴訟法第273條之1第1項、第299條第1項前
段，判決如主文。
本案經檢察官陳新君提起公訴，檢察官王雪鴻到庭執行職務。
中　　華　　民　　國　　111 　年　　11　　月　　24　　日
                     刑事第二庭  法  官 楊子龍
以上正本證明與原本無異。
如不服本判決應於收受判決後20日內向本院提出上訴書狀，並應
敘述具體理由；其未敘述上訴理由者，應於上訴期間屆滿後20日
內向本院補提理由書（均須按他造當事人之人數附繕本）「切勿
逕送上級法院」。
中　　華　　民　　國　　111 　年　　11　　月　　24　　日
                                書記官  鄭嘉鈴
附錄論罪科刑法條：
刑法第320條
意圖為自己或第三人不法之所有，而竊取他人之動產者，為竊盜
罪，處5年以下有期徒刑、拘役或50萬元以下罰金。
意圖為自己或第三人不法之利益，而竊佔他人之不動產者，依前
項之規定處斷。
前二項之未遂犯罰之。
刑法第321條
犯前條第1項、第2項之罪而有下列情形之一者，處6月以上5年以
下有期徒刑，得併科50萬元以下罰金：
一、侵入住宅或有人居住之建築物、船艦或隱匿其內而犯之。
二、毀越門窗、牆垣或其他安全設備而犯之。
三、攜帶兇器而犯之。
四、結夥三人以上而犯之。
五、乘火災、水災或其他災害之際而犯之。
六、在車站、港埠、航空站或其他供水、陸、空公眾運輸之舟、
    車、航空機內而犯之。
前項之未遂犯罰之。
附表：
編號 犯罪事實 主文 1 如事實欄一、㈠所示 鍾宏彬犯竊盜罪，處有期徒刑伍月，如易科罰金，以新臺幣壹仟元折算壹日。 未扣案之犯罪所得蓮霧壹仟斤沒收，於全部或一部不能沒收或不宜執行沒收時，追徵其價額。 2 如事實欄一、㈡所示 鍾宏彬犯攜帶兇器竊盜罪，處有期徒刑拾月。 扣案之黃色老虎鉗壹支沒收；未扣案之犯罪所得電線柒拾米及AC電纜線肆條均沒收，於全部或一部不能沒收或不宜執行沒收時，追徵其價額。 3 如事實欄一、㈢所示 鍾宏彬犯攜帶兇器竊盜罪，處有期徒刑捌月。